Inventaris van de archieven van de Directie Volksgezondheid/Afdeling Milieuhygiëne van het Ministerie van Sociale Zaken en Volksgezondheid en de Stichting Vaste/Verwijdering Afvalstoffen, 1952-1971 (1974)
Nationaal Archief, Den Haag
- LUCHTVERONTREINIGING, 5.
  - Het opstellen en inbrengen van de door Nederland in te brengen standpunten en bijdragen met betrekking tot het milieu ten behoeve van bijeenkomsten in het kader van de Economische Commissie voor Europa (ECE). 1962-1971, 1692
    - Overleg met betrekking tot luchtverontreiniging in de Economische Commissie voor Europa (ECE), 1962-1971; 229-230
      - 1962-1969, 229
      - 1970-1971, 230
  - Het opstellen en inbrengen van Nederlandse bijdragen en standpunten inzake milieubeheer tijdens bijeenkomsten in het kader van de OESO. 1963-1971, 1712
    Bron: Evaluatie Internationale strategie NMP 1990, Nota Product en milieu, p.32, Directieplan Afvalstoffen 1994
    Opmerking RIO: Voorbeelden van werkgroepen of comites: EPoC (Environmental Policy Committee), Joint Session of Trade and Environment Experts, Waste Management Policy Group (OESO/WPMG) en werkgroepen.
    - Overleg met betrekking tot luchtverontreiniging in de Air Management Group, OESO (Organisatie voor Economische Samenwerking en Ontwikkeling), 1969; 231
- ONGEDIERTEBESTRIJDING, 6.
  - Het voorbereiden, medevaststellen, coördineren en evalueren van algemeen beleid op het gebied van milieubeheer 1951-1972, 1
    - Verbod van een bacteriologisch rattenbestrijdingsmiddel, 1953-1955; 232
      met voorgaande stukken.
    - Taakuitvoering van de dienst Ratten- en Muizenbestrijding, 1963-1966; 234-236
      - Correspondentie inzake het overbrengen van de afdeling van het Ministerie voor Landbouw en Visserij naar het Ministerie van Sociale Zaken en Volksgezondheid,1963-1964, 234
      - Correspondentie inzake de taakuitvoering van de dienst, 1966-1970, 235
      - Nota inzake de rattenbestrijding, 1966, 236
  - Het (mede) beantwoorden van kamervragen en het anderszins op verzoek incidenteel informeren van leden van of commissies uit de Kamer der Staten-Generaal betreffende het milieu. 1951-1972, 11
    - Vragen Tweede Kamer inzake ongediertebestrijding, 1967, 1970; 237
  - Het in het belang van het milieubeheer adviseren van de minister van Milieubeheer en andere ministers bij de voorbereiding van wetten. 1962, 222
    ACTOR: INSPECTEUR VAN DE VOLKSGEZONDHEID VOOR DE MILIEUHYGIENE
    Producten: Wetgeving op de dierplaagbestrijding, projectmatig onderzoek m.b.t. het gemeentelijke beleid inzake de dierplagenbestrijding, wetgeving op de lijkbezorging.
    Opmerking RIO: De hier omschreven wetgeving valt in hoofdlijnen buiten het specifieke beleidsterrein milieubeheer, maar is mede door de inspectie aangestuurd. Zij regelen met name de zorg van de gemeente voor het milieu.
    - Advies van Staatstoezicht op de Volksgezondheid, inspectie Overijssel, over de bestrijding van muggen in het gebied van de Beulakker-, Belter-, en Zuideindiger-wiede, 1959; 233
- RECREATIE, 7.
  - Het voorbereiden, medevaststellen, coördineren en evalueren van beleid inzake het waterbeheer, in het bijzonder de riolering en de hygiëne en veiligheid van zwemgelegenheden. 1951-1972, 10
    Producten: Notitie Riolering (Handelingen TK 1986-1987, 19 826, nrs. 1-2); Beleidsstandpunt Toekomstig Rioleringsbeheer (Handelingen TK 1989- 1990, 19 826, nr. 11); Rioleringsnotitie, naar een in het milieubeheer functioneel inzamel- en transportsysteem voor afvalwater (Handelingen TK 1991-1992, 19 826, nr. 18)
    Opmerking RIO: Een deel van deze handelingen kan samenvallen met het beleid inzake waterbeheer dat onderzocht is in het PIVOT-rapport nr. 28, Waterstaat.
    - Verontreiniging zwemwater, 1966-1971; 477, 478
      - Verontreiniging zwemwater van het Veluwemeer, 1966-1968, 477
      - Eutrofiëring van het zwemwater, 1968-1971, 478
  - Het (mede) beantwoorden van kamervragen en het anderszins op verzoek incidenteel informeren van leden van of commissies uit de Kamer der Staten-Generaal betreffende het milieu. 1945, 11
    - Kamervragen inzake zwembaden, 1964, 1970; 238-241
      - Tweede Kamer, 1964, 238
      - Eerste Kamer, 1964, 239
      - Tweede Kamer, 1970, 240
      - Vragen Tweede Kamer inzake recreatie, 1968-1971, 241
  - Het laten onderzoeken van aspecten van het milieubeleid door onderzoeksinstellingen. 1954-1971, 24
    - Onderzoek met betrekking tot kamperen en zwemmen, 1952-1958, div. nrs
      - Rapport van het onderzoek naar de hygiëne van kampeergelegenheden, Rijks Instituut voor de Volksgezondheid, 1952, 247
      - Verslag van een studiereis naar het centrale zwembad van Bremen inzake het Mibis systeem voor zuivering van het badwater, Rijks Instituut voor de Volksgezondheid, 1954, 248
      - Richtlijnen voor de bouw van zweminrichtingen, Commissie Bad- en zweminrichtingen, publicatie, 1958, 474
  - Het bij wet of AMvB instellen en opheffen van adviescommissies en adviesraden 1952-1971, 139
    - Instelling en opheffing van de Commissie bad- en zweminrichtingen, 1949-1963; 670
  - Het voorbereiden van wetten en besluiten op het gebied van milieubeheer. 1951-1972, 217
    - Ontwerp en vaststelling van de Wet Hygiëne Kampeerplaatsen, 1961-1971; 242-246, 661
      - 1961-1963, 242
      - 1964, 243
      - 1965, januari-juni, 244
      - 1965, juli-december, 245
      - 1966-1969, 246
      - Harmonisatie wetgeving Benelux landen, 1971, 661
  - Het in het belang van het milieubeheer adviseren van de minister van Milieubeheer en andere ministers bij de voorbereiding van wetten. 1962, 222
    - Beoordeling van de kwaliteit van de zwembaden op grond van bacteriologisch onderzoek, Hoofdinspectie voor de Hygiëne van het Milieu, 1966; 249
- STRALING, 8.
  - Het voorbereiden, medevaststellen, coördineren en evalueren van beleid op terreinen van stralingsgevaar. 1951-1972, 5
    Bron: NMP,(1986), Structuurschema Verkeer en Vervoer.
    Opmerking RIO: Als contactorgaan functioneert mede de Raad voor de Kernenergie
    - Humanitaire toepassing van radioactieve stoffen, 1952 1970; div. nrs
      - Toepassing van radioactieve stoffen voor geneeskundige doeleinden, 1952-1954, 250
      - Vreedzame toepassing van kernenergie, 1956-1958, 251
      - Functie van het Radiobiologisch Instituut van de Gezondheidsorganisatie TNO, met bijlagen, 1956-1962, 316
      - Kwaliteit van het medisch personeel voor het toedienen van stralingsdoses, 1963-1967, 252
      - Idem, 1968, 253
      - Idem, 1968-1970, 254
    - Veiligheid van het Reactor Centrum Nederland (RCN) te Petten, 1954-1970; div. nrs
      - Nota's inzake de veiligheid, 1954-1959, 255
      - Correspondentie inzake beveiligingsstudie, 1959-1961, 256
      - Overeenkomst met Euratom inzake de veiligheid van de onderzoeksreactor, 1959-1961, 420
      - Idem, 1962, 421
      - Rapport 'De gezondheidsbescherming afdeling bij het Reactor Centrum Nederland', 1960, 257
      - Correspondentie met adviezen van de Gezondheidsraad inzake de veiligheid van de Hoge Flux Reactor, 1961-1966, 258
      - Rapporten 'Veiligheidsrapport van de hoge druk HFR- loop', 'Wijzigingen veiligheidsrapport van de hoge druk HFR- loop, RCN, 1962, 259
      - Rapport 'Regeling van de gezondheidsbescherming bij de Hoge Flux Reactor', RCN, 1962, 260
      - Rapport 'Hoge druk HFR circuit. Aanvullingen op het veiligheidsrapport, in het bijzonder betreffende veiligheid van de HFR', RCN, 1964, 261
      - Ontwikkeling van een alarmeringssysteem, 1961-1967, 262
      - Lozing radioactieve afvalstoffen in de Atlantische Oceaan, 1966-1970, 263
      - Nota's betreffende de Europese samenwerking op het gebied van kernenergie, 1956, 1963, 264
    - Controle van radioactieve straling, 1956-1970; 265-273
      - Invoer van radioactieve isotopen en stralingsbronnen, 1956-1970, 265
      - Overleg met het ministerie van Landbouw en Visserij over verantwoordelijkheid voor het meten van radioactiviteit bij vis en vlees, 1960, 266
      - Problematiek met betrekking tot de verlening van een verguning voor een Suspensie test reactor van de NV tot Keuring van Electrische Materialen (KEMA) teArnhem, 1962-1966, 267
      - Coördinatie van stralingscontrole,1969, 1970, 268
    - Straling uitzendende gebruiksvoorwerpen en apparaten, 1956-1971
      - Risico's van ultraviolette stralen uitzendende apparaten, met een advies van de Gezondheidsraad, 1956-1959; 269
      - Overleg met het ministerie van Onderwijs en Wetenschappen over de radio-actieve straling van toestellen en stoffen gebruikt voor het natuurkunde onderwijs, 1958-1966; 270
      - Idem, met een advies van de Wetenschappelijke Raad voor de Kernenegie, 1967-1970; 271
      - Straling van horloges met lichtgevende wijzerplaten, met rapportages van het Rijks Instituut voor de Volksgezonheid, 1960, 1966-1970; 272
      - Röntgenstraling van kleuren-televisie, met adviezen van de Gezondheidsraad en rapporten van het Rijks Instituut voor de Volksgezonheid, 1966-1971; 273
    - Interdepartementaal overleg inzake kernenergie, 1958-1971; 274-279
      - Overleg met de ministeries van Marine en van Defensie inzake het storten van radioactief afval in zee, 1958-1963, 274
      - Idem, met het ministerie van Buitenlandse Zaken, 1965-1967, 275
      - Overleg met het ministerie van Binnenlandse Zaken over hulpverlening bij een ramp met stralingsgevaar, 1962-1964, 276
      - Correspondentie en verslagen inzake overleg met de ministeries van Buitenlandse Zaken en Verkeer en Waterstaat over het plan van de Belgische regering voor aanleg van een afvoerleiding van radioactieve afvalstoffen langs het Albertkanaal naar de Scheldemond, 1964-1970, 277
      - Nota's voor de Ministerraad over de samenwerking met Engeland en Duitsland aangaande het verrijken van uranium door middel van het ultracentrifuge procédé, 1969-1971, 278
      - Ontwerp van een gezamenlijke nota kernenergiebeleid door de ministeries Economische Zaken, Onderwijs en Wetenschappen en Sociale Zaken en Volksgezondheid, 1970-1971, 279
    - Toezicht op straling, 1959-1972; 288-303
      - Oprichting van het Bureau Kernenergie en Stralingsbescherming, 1959-1972, 288
      - Verhouding tussen het Staatstoezicht Volksgezondheid en de Arbeidsinspectie van het ministerie van Sociale Zaken en Volksgezondheid over het uitvoeren van de Kernenergiewet, 1960, 1971, 289
      - Overzicht van de betrokkenheid van het ministerie bij commissies en organen op het gebied van kernenergie, 1966-1967, 290
      - Opleiding stralingshygiënisten, 1967-1969, 291
    - Toelaten van door nucleaire kracht voortgedreven schepen in Nederlandse havens, 1960-1971; 299-303
      - Maatregelen te treffen in overleg met Verkeer en Waterstaat en Economische Zaken voor het bezoek van het Amerikaanse koopvaardijschip N.S. Savannah aan Rotterdam en Amsterdam, 1960-1963, 299
      - Idem, 1964, 300
      - Idem, met een advies van de Gezondheidsraad, 1965-1966, 301
      - Maatregelen te treffen in overleg met Verkeer en Waterstaat en Economische Zaken voor het bezoek van het Duitse schip N.S.Otto Hahn aan Rotterdam, met adviezen van de Gezondheidsraad, 1967-1969, 302
      - Idem, 1969-1971, 303
    - Bestraling van voedingsmiddelen, 1960-1971; 292-298
      - Meting van de gezondheidseffecten van bestraalde voedingsmiddelen, ook in internationaal kader, 1960-1970, 292
      - Verduurzaming van voedingsmiddelen door bestraling, 1964-1968, 293
      - Idem, 1969-1971, 294
      - Vergunningverlening voor het gebruik van Cobalt-60 bronnen aan het Proefbedrijf Voedelbestraling te Wageningen, 1967-1969, 295
      - Uitbreiding van de vergunning voor het bestralen van plastic granules en orgaanpoeders aan het Proefbedrijf Voedelbestraling te Wageningen, 1968-1969, 296
      - Publiciteitscampagne over de voordelen van bestraald voedsel voor de consument, met brochures, 1968-1970, 297
      - Overleg met de ministeries van Landbouw, Visserij en van gezondheid van Groot-Brittannië over de wetgeving voor bestraling van voedingsmiddelen, met bijlage, 1968-1969, 298
    - Veiligheid van de Gemeenschappelijke Kernenergiecentrale Nederland (GKN), of de centrale van de Samenwerkende Elektriciteitsbedrijven (SEP), te Dodewaard, 1963-1968; 280-287, 686
      - Nota's en correspondentie inzake de veiligheidsnormen voor vergunning-verlening voor de bouw, met tekeningen, 1963-1964, 280
      - Rapport 'Rector hazards evaluation of the SEP plant', Commissie van Europese Atoomenergie Gemeenschap, 1964, 281
      - Nota's en correspondentie, 1965-1968, 282
      - Bijlage bouwtekeningen, 1963-1964, 283
      - Idem, 1963-1964, 284
      - Nota's en correspondentie inzake de normen voor lozing radioactieve afvalstoffen in relatie tot de Hinderwet en Europese verdragen, 1967-1970, 285
      - Rapport 'Final safeguards summary report on the Dodewaard nuclear power plant', GKN, 1967, 286
      - Rapport 'Technical safety evaluation of the GKN plant', Commissie van Europese Atoomenergie Gemeenschap, 1968, 287
      - Taak van de Gezondheidsraad op het gebied van kernenergie en stralingsbescherming, 1964-1973, 686
  - Het (mede) beantwoorden van kamervragen en het anderszins op verzoek incidenteel informeren van leden van of commissies uit de Kamer der Staten-Generaal betreffende het milieu. 1951-1972, 11
    - Vragen Tweede Kamer inzake radioactiviteit, 1956-1971; 304-313
      - 1956, 304
      - 1957, 305
      - 1959, 306
      - 1960, 307
      - 1964, 308
      - 1966, 309
      - 1968, 310
      - 1969, 311
      - 1970, 312
      - 1971, 313
  - Het formuleren van standpunten inzake het milieubeheer tijdens conferenties, congressen en andere speciale bijeenkomsten, werkbezoeken. 1951-1972, 14
    - Lezingen over de bestraling van voedsel, 1964, 1966
      - Dr. J. Spaander, directeur van het Rijk Instituut voor de Volksgezondheid, over de internationale aspecten van bestraling op een internationale confe-rentie, Boston, 1964; 314
      - Mr. J. Vergragt, hoofd van de afdeling Kernenergie en Stralingsbescherming, over de juridische aspecten van bestraling op een voorlichtingsdag van de Veeartsenijkundige Dienst, Utrecht, 1966; 315
  - Het adviseren aan de minister ten aanzien van het milieubeleid .. 1945, 18
    - Adviezen over nucleaire reactoren, 1957-1968; 317-322
      - Hoger Onderwijs Reactor van het Reactor Instituut, Delft, 1957-1959, 317
      - Idem, met correspondentie, 1962-1968, 318
      - Thermonucleaire onderzoeksreactor van stichting voor Fundamenteel Onderzoek der Materie (FOM), Jutphaas, met correspondentie en bijlagen, 1958-1963, 319
      - Reactor van het Instituut Toepassing Atoomenergie in de Landbouw (ITAL), Wageningen, 1959-1963, 320
      - Idem, bijlagen, (1962), 321
      - Onderzoeksreactor Athene van de Technische Hogeschool, Eindhoven, met correspondentie en bijlagen, 1965-1968 337 Kernenergiecentrale GKN, Dodewaard, 1968, 322
    - Adviezen over de invloed van radioactiviteit op mens en omgeving, 1958-1969, 329-338, 685
      - Richtlijnen voor toepassing van de Hinderwet en het Veiligheidsbesluit Ioniserende Stralen, 1958-1962, 329
      - Report of the UN Scientific Committee on the Effects of Atomic Radiation, 1959, 330
      - Bevoegde ophaaldienst voor radioactieve afvalstoffen, 1960, 331
      - Ontwerpschema's voor een alarmsysteem nucleaire verontreiniging en het opgang komen van een actieprogramma, 1961, 332
      - De indeling van laboratoria, 1962, 685
      - Vaststelling van radioactiviteit in grensoverschrijdende wateren, 1962, 333
      - Industriële toepassing van radioactiviteit, 1963, 334
      - Advies van United Nations Scientific Committee on the Effects of Atomic Radiation (UNSCEAR) over de mutagene gevolgen van straling, 1964, 335
      - Bestraling van voedingsmiddelen, 1969, 336
      - Gebruik radioactieve stoffen op de openbare weg en in het vrije veld, 1969, 338
    - Adviezen over de medische aspecten van nucleaire straling, 1958-1970; 339-347
      - Gezondheidsaspecten bij de vreedzame toepassing atoomenergie, 1958, 339
      - Aanbevelingen tot stralingsbeperking in de röntgendiagnostiek, 1959, 340
      - Vervangbaarheid radium voor medische toepassingen, met correspondentie, 1960-1970, 341
      - Stralendosis medische toepassing, 1963, 342
      - Richtlijnen en aanwijzingen voor stralingsbescherming in ziekenhuizen en poliklinieken, 1964, 343
      - Idem, 1964, 344
      - Medische stralingsdosis van de bevolking, 1966, 345
      - Richtlijnen voor de behandeling van stralingsongevallen, 1966, 346
      - Deskundigheidseisen, 1970, 347
    - Adviezen over het Reactorcentrum Nederland (R.C.N.) te Petten, 1960-1964; 348-350
      - De schoorsteenhoogte, 1960, 348
      - Behandeling van radioactief afval en de lozing van radioactief afvalwater in de Noordzee, met bijlage, 1960, 1964, 349
      - Reparatie van de pijpleiding voor afvoer van vloeibare radioactieve afval, 1963, 350
    - Adviezen over veiligheidseisen voor nucleaire reactoren, 1961-1969; 323-328
      - Alarmeringsschema reactorcentrum te Petten, met correspondentie, 1961-1963, 323
      - Idem, 1964-1968, 324
      - Veiligheidseisen voor drukwaterreactoren, met correspondentie, 1967, 325
      - Richtlijnen bij de keuze van reactorvestigingsplaatsen, 1968-1969, 326
      - Reactorongevallenanalyse, (1969), 327
      - Bevolkingsrisico bij lozing van jodium, 1969, 328
    - Adviezen over de veiligheid van apparaten met radioactieve elementen, 1963-1964; 351-352
      - Radiumhoudende brandmelders, 1963, 351
      - Americum houdende brandmelders, 1964, 352
  - Het laten onderzoeken van aspecten van het milieubeleid door onderzoeksinstellingen. 1954-1971, 24
    - Organisatie van het stralingsonderzoek, 1954-1970; 353-356
      - Interdepartementaal overleg inzake onderzoek naar de verontreiniging van oppervlaktewater door koelwater van kernreactoren, 1954-1955, 353
      - Taakverdeling tussen de Gezondheidsraad en de Commissie voor Atoomenergie inzake vergunningverlening voor reactoren, 1962-1965, 354
      - Overeenkomst met Euratom inzake onderzoek door het Reactor Instituut te Delft aangaande het verwijderen van radio-isotopen uit water, 1966-1968, 355
      - Overeenkomst tussen het ministerie namens de Staat der Nederlanden en Euratom inzake het onderzoek naar verduurzaming van levensmiddelen door radioactieve bestraling, 1967-1970, 356
    - Onderzoek naar de mogelijkheden van nucleaire geneeskunde, 1969-1971; 357-360
      - Interdepartementaal overleg, 1969, 357
      - Advies Wetenschappelijke Raad voor de Kernenergie, 1969, 358
      - Rapporten Wetenschappelijke Raad voor de Kernenergie, 1969, 359
      - Interdepartementaal overleg, 1970-1971, 360
  - Het bij wet of AMvB instellen en opheffen van adviescommissies en adviesraden 1952-1971, 139
    - Instelling van adviescommies op het gebied van straling, 1952-1970; 361-364
      - Adviescommisie inzake de aanwending van röntgenstraling en het gebruik van radioactieve stoffen, met notulen, 1952-1956, 361
      - Coördinatiecommissie radio-actieve besmetting, ontwerp, 1959, 362
      - Commissie Vervoer Gevaarlijke Stoffen, 1960, 363
      - Commissie Reactorveiligheid, 1967-1970, 364
  - Het door middel van publicaties geven van toelichtingen op tot stand gekomen wetten, AMvB's en ministeriële regelingen. 1970-1971, 229
    Opmerking RIO: Dit is de zgn. 'openbaarheidsvoorlichting'. Doel is de soms complexe materie toe te spitsen op doelgroepen en belanghebbenden.
    - Persbericht inzake de radioactiviteit van de lucht, 1961; 365
  - Het adviseren van de minister bij het opstellen van wet- en regelgeving inzake kernenergie en straling. 1962, 288
    Opmerking: Het Staatstoezicht op de Volksgezondheid (Gezondheidswet 1919, gewijzigd 1935) is de taakvoorganger van de inspecteur van de volksgezondheid voor de milieu- hygiëne, welke dienst een afsplitsing is van het staatstoezicht.
    - Rapport over radiumbesmetting in het Utrechts Academisch Ziekenhuis, Staatstoezicht op de Volksgezondheid, met correspondentie en bijlagen, 1958-1959; 366
  - Het in overeenstemming met andere ministers voorbereiden, opstellen en wijzigen van wet- en regelgeving inzake de bescherming van het milieu tegen gevaar van schade door ioniserende straling.. 1957-1971, 289
    Grondslag: Kernenergiewet, art. 22.
    Producten: nota's, correspondentie gespreksverslagen, rapport
    - Ontwerp en vaststelling van de Kernenergiewet (Regelen met betrekking tot de vrijmaking van kernenergie en de aanwending van radioactieve stoffen en ioniserende stralen uitzendende toestellen), 1957-1963; 367-380
      - 1957 -1959, 367
      - 1959, maart - april, 368
      - 1959, juli - december, 369
      - 1960, januari - september, 370
      - 1960, oktober - november, 371
      - Rol van de Keuringsdienst van Waren, 1960-1964, 372
      - 1961, januari - maart, 373
      - 1961, april - augustus, 374
      - Gewijzigd ontwerp van wet, Memorie van Antwoord, augustus 1961, 375
      - 1961, september-december, 376
      - 1962, januari - april, 377
      - Kamerbehandeling, 1962, april - november, 378
      - Kamerbehandeling, 1963, januari - februari, 379
      - Publicatie, Handelingen Tweede en Eerste Kamer, 1963, 380
    - Besluiten op basis van het Radioactieve Stoffenbesluit (Warenwet), 1958-1969; 381-384
      - Lijst van instellingen en bedrijven die met ingekapselde radioactieve bronnen mogen werken, 1958, 381
      - Idem, 1959-1964, 382
      - Aanpassing van de militaire radioactieve stoffen beschikking, 1958-1963, 383
      - Aanduiding op transportwagens met radioactieve stoffen, 1966-1969, 384
    - Beschikkingen op basis van het Radioactieve Stoffenbesluit (Warenwet), 1958-1970; 385-391
      - Meldingsformulieren en register ioniserende straling, 1958-1959, 385
      - Aanwijzing kantoren voor registratie van ingevoerde radioactieve stoffen, 1958-1959, 1964-1969, 386
      - Waarden relatief biologisch effect, 1963, 387
      - Classificatie vervoer radioactieve stoffen,1963, 388
      - Verpakking radioactief materiaal voor vervoer per spoorweg, ontwerp, 1963-1964, 389
      - Classificatie radiotoxiteit, aanpassing Richtlijnen van Euratom, 1967-1968, 390
      - Gebruik van radioactieve stoffen voor het merken van natuurlijk slib bij onderzoek, 1969-1970, 391
    - Aanpassing van regelingen op het gebied van straling aan Europese normen, 1959-1967; 422, 678
      - Wetgeving inzake straling, 1959-1961, 422
      - Toepassing gewijzigde van de basisnormen stralingbescherming van Euratom, 1967, 678
    - Toepassing van bliksemafleiders met radium in de spits naar aanleiding van een beroep administratieve rechtspraak, 1959-1973; 423-425
      - Correspondentie met bijlagen, 1959-1960, 423
      - Processtukken, 1961-1962, 424
      - Toepassing van de uitspraak van de Raad van State, 1963-1973, 425
    - Verhouding tussen wettelijke regelingen van andere ministeries en de Kernenergiewet, 1961-1968; 426,427
      - Wet op de Waterverontreiniging van het ministerie van Verkeer en Waterstaat inzake het lozen van radioactieve stoffen in oppervlaktewater, 1961-1962, 426
      - Mijnwet van het ministerie van Economische Zaken inzake bescherming tegen stralingsgevaar, 1962-1968, 427
    - Besluiten op basis van de Kernenergiewet, 1962-1973; div. nrs
      - Definitie besluit artikel 1, 1962-1967, 392
      - Idem, 1968-1969, 393
      - Radioactieve Stoffenbesluit, 1962-1965, 679
      - Idem, 1965-1966, 680
      - Idem, 1967, 681
      - Idem, 1968, januari-september, 682
      - Idem, 1968, oktober-1969, juni., 683
      - Idem, 1969, 684
      - Vrijstellingsbesluit landverdediging inzake ontheffing van vergunningen bezit en vervoer van nucleaire stoffen, 1962-1967, 394
      - Idem, 1967-1969, 395
      - Besluit registratie splijtstoffen en ertsen, 1963-1966, 396
    - (Besluiten op basis van de Kernenergiewet), div. nrs
      - Vervoersbesluit, 1964-1966, 397
      - Idem, 1967, 398
      - Idem, 1968-1969, 399